【裁判字號】    89,自緝,334
【裁判日期】    890628
【裁判案由】    侵占
【裁判全文】
臺灣臺中地方法院刑事判決                        八十九年度自緝字第三三四號
    自  訴  人  甲○○
    被      告  乙○○
右列被告因侵占案件，經自訴人提起自訴，本院判決如左：
    主      文
乙○○無罪。
    理      由
一、自訴意旨略以：自訴人甲○○開設國通計程車無線電台，被告乙○○於民國八十
    七年八月二十九日向自訴人甲○○租用乙豪牌五Ｏ六．五二五ＯＭＨＺ頻道無線
    電車台機一台（附天線、車頂燈、麥克風各一件），然被告乙○○自八十八年四
    月一日即未再回公司，並避不見面，被告乙○○顯係意圖為自己不法之所有而將
    上開租得之無線電車台機一台，易持有為所有，將之侵占入己，因認被告涉有刑
    法第三百三十五條第一項之侵占罪嫌云云。
二、按犯罪事實應依證據認定之，無證據不得推定其犯罪事實，又不能證明被告犯罪
    者，應為無罪判決之諭知，刑事訴訟法第一百五十四條、第三百零一條第一項定
    有明文。又認定不利於被告之證據須依積極證據，苟積極證據不足為不利於被告
    事實之認定時，即應為有利被告之認定，更不必有何有利之證據，最高法院三十
    年上字第八一六號判例可資參照。
三、自訴人甲○○認被告乙○○涉有侵占罪行，無非以被告向其租用無線電車台機一
    台未還，且避不見面為其論據。訊據被告堅決否認右揭犯行，辯稱：其因開計程
    車才向甲○○承借無線電車台機，後來其不再開計程車，距租期屆滿日尚有一段
    期日，便將該無線電車台機借給朋友劉順德，有交代劉順德要還，其並無侵占等
    語。經查：被告確於八十七年八月二十九日向自訴人借用無線電車台機一台，此
    有保管條影本一份、借用合約書影本一份附卷可稽，依上開借用合約書僅載明試
    用為期三個月，但並無借用終期之記載，而依自訴人之指述，被告必須每月與自
    訴人結帳一次，每月費用二千元，然自八十八年四月間即未再繳納借用費用，此
    亦為被告所自承，惟被告於借用無線電車台機後，已依約繳納半年以上之費用，
    且該無線電車台機之價值僅二萬餘元，此據自訴人陳明在卷，尚非貴重無比之物
    ，況被告於本院審理期間亦已尋回該無線電車台機交還給自訴人，並繳清積欠之
    服務費三萬五千元，此有和解書一份附卷可按，顯然被告應無侵占該無線電車台
    機之犯意及行為，即自訴人於本院審理時亦稱被告既已返還借用物，應不構成侵
    占等語，足見本件應僅係債務不履行之民事糾葛而已，自難論以被告侵占罪。
四、綜上所述，被告之辯解應可採信，此外復查無其他積極之證據足以證明被告有何
    自訴人所指之侵占犯行，既不能證明被告犯罪，爰依法為無罪判決之諭知。
據上論斷，應依刑事訴訟法第三百四十三條、第三百零一條第一項，判決如主文。
中      華      民      國      八十九      年      六    月    二十八  日
      臺灣台中地方法院刑事第七庭
                                          法  官  簡  源  希
右正本證明與原本無異。
如不服本判決，應於判決送達後十日內向本院提出上訴狀，上訴於臺灣高等法院臺中
分院( 須附繕本 )。
                                          書記官
中      華      民      國      八十九      年      六    月    二十八  日


司法院資訊處製作；財團法人民間司法改革基金會備份。
